臺灣高等法院刑事判決　　　　　　　　96年度上訴字第1729號
上　訴　人
即　被　告　甲○○
　　　　　　　　　　（現另案於臺灣桃園女子監獄執行中）
上列上訴人因毒品危害防制條例案件，不服臺灣板橋地方法院96
年度訴字第516號，中華民國96年3月27日第一審判決（起訴案號
：臺灣板橋地方法院檢察署95年度毒偵字第8103號），提起上訴
，本院判決如下：
    主  文
上訴駁回。
    事  實
一、甲○○前因施用毒品案件，經臺灣板橋地方法院以民國87年
    度毒聲字第1289號裁定將其送往勒戒處所觀察、勒戒後，認
    有繼續施用毒品之傾向，再經臺灣板橋地方法院以87年度毒
    聲字第1809號裁定令入戒治處所施以強制戒治，而於89年2
    月7日強制戒治執行完畢出所，由臺灣板橋地方法院檢察署
    檢察官以89年度戒毒偵字第309號為不起訴處分確定；甲○
    ○於上開強制戒治執行完畢釋放後5年內，復因施用第一級
    、第二級毒品案件，經臺灣板橋地方法院以91年度訴字第
    1325號判處應執行有期徒刑1年3月確定，另因轉讓第二級毒
    品案件，經臺灣板橋地方法院以91年度訴字第1799號判處有
    期徒刑9月確定，上開2項應執行之有期徒刑，經法院裁定定
    其應執行有期徒刑1年11月確定，刑期起算日期為92年5月25
    日，而於94年3月29日縮刑期滿執行完畢；甲○○再因施用
    第一級、第二級毒品案件，經臺灣板橋地方法院以95年度訴
    字第746號判處應執行有期徒刑1年4月確定（現執行中）。
    詎甲○○仍不知悔改，明知海洛因及安非他命分別為毒品危
    害防制條例第2條第2項第1款、第2款所規定之第一級毒品及
    第二級毒品，竟基於施用第一級毒品海洛因之犯意，於95年
    11月24日晚間11時許，在其位於臺北縣土城市○○路○段192
    巷9號住處，以將海洛因加水稀釋後再以針筒注射入體內之
    方式，施用第一級毒品海洛因1次；嗣另基於施用第二級毒
    品安非他命之犯意，亦在上址住處，以將安非他命置於吸食
    器（該吸食器業經丟棄不復尋獲）內加熱燒烤吸食其煙霧之
    方式，施用第二級毒品安非他命1次（起訴書誤載為甲○○
    以注射方式同時施用海洛因及安非他命，業據檢察官於原審
    當庭更正）。嗣於95年11月25日下午1時許，為警於甲○○
    上址住處內將其查獲，並扣得甲○○所有之海洛因1包（淨
    重0.16公克）、注射針筒2支等物。
二、案經臺北縣政府警察局土城分局報請臺灣板橋地方法院檢察
    署檢察官偵查起訴。
    理  由
一、上揭事實，業據被告甲○○坦白承認；且被告於為警查獲後
    所採集之尿液，經送請臺灣檢驗科技股份有限公司以酵素免
    疫分析法初步檢驗、氣相層析質譜儀法確認檢驗之檢驗結果
    ，確呈鴉片類及安非他命類陽性反應，有該檢驗機構出具之
    濫用藥物尿液檢驗報告1紙附卷可稽；而被告為警查獲時所
    扣得之白色粉末1包（淨重0.16公克），經法務部調查局以
    化學呈色法、氣相層析質譜儀分析法鑑定之結果，確含第一
    級毒品海洛因成分，亦有該局95年12月24日調科壹字第0952
    3051810號鑑定書1紙在卷可按；此外，復有注射針筒2支扣
    案可資佐證，足認被告上開自白，核與事實相符。又被告前
    因施用毒品案件，經臺灣板橋地方法院以87年度毒聲字第12
    89號裁定將其送往勒戒處所觀察、勒戒後，認有繼續施用毒
    品之傾向，再經臺灣板橋地方法院以87年度毒聲字第1809號
    裁定令入戒治處所施以強制戒治，而於89年2月7日強制戒治
    執行完畢出所，由臺灣板橋地方法院檢察署檢察官以89年度
    戒毒偵字第309號為不起訴處分確定，被告於上開強制戒治
    執行完畢釋放後5年內，復因施用第一級、第二級毒品案件
    ，經臺灣板橋地方法院以91年度訴字第1325號判處應執行有
    期徒刑1年3月確定，再因施用第一級、第二級毒品案件，經
    臺灣板橋地方法院以95年度訴字第746號判處應執行有期徒
    刑1年4月確定（現執行中），此亦有本院被告前案紀錄表1
    份在卷可憑；本件事證明確，被告施用毒品犯行足堪認定。
二、按海洛因及安非他命分別為毒品危害防制條例第2條第2項第
    1款、第2款所規定之第一級毒品及第二級毒品。核被告施用
    海洛因之行為，係犯毒品危害防制條例第10條第1項之施用
    第一級毒品罪，其施用安非他命之行為，係犯毒品危害防制
    條例第10條第2項之施用第二級毒品罪；其施用前後持有第
    一級毒品海洛因、第二級毒品安非他命之低度行為，應為其
    施用之高度行為所吸收，均不另論罪。被告所犯上開2罪，
    犯意各別，罪名互異，應予分論併罰（起訴書誤載為被告係
    一行為犯數罪名，應依刑法第55條規定從較重之施用第一級
    毒品罪處斷，此部分亦據檢察官於原審當庭更正）。又被告
    有如事實欄第1項所載之犯罪科刑及執行紀錄，有本院被告
    前案紀錄表在卷可參，其於受有期徒刑之執行完畢後，5年
    內故意再犯本件有期徒刑以上之罪，為累犯，應依刑法第47
    條第1項規定加重其刑。
三、原審因依毒品危害防制條例第10條第1項、第2項、第18條第
    1 項前段，刑法第11條前段、第47條第1項、第38條第1項第
    2款、第51條第5款規定，並審酌被告前已因施用毒品而受不
    起訴處分之寬典，並經法院論罪科刑執行完畢，猶不能斷絕
    毒癮而一再施用，顯見其自制力薄弱，惟其施用毒品僅屬自
    殘行為，對於他人之法益尚無直接之侵害，及其犯後坦承犯
    行，態度尚稱良好等一切情狀，以被告甲○○施用第一級毒
    品，累犯，處有期徒刑1年；又施用第二級毒品，累犯，處
    有期徒刑8月，並定其應執行之刑為1年6月。又就扣案海洛
    因1 包（淨重0.16公克），認係被告本件施用毒品犯行所查
    獲之第一級毒品，應依毒品危害防制條例第18條第1項前段
    規定沒收銷燬之；扣案注射針筒2支，係被告所有供其本件
    施用第一級毒品海洛因所用之物，此據被告供承在卷，爰併
    依刑法第38條第1項第2款規定宣告沒收，其認事用法，洵無
    違誤，量刑亦屬妥適，被告上訴空言指摘原判決量刑過重為
    不當，其上訴非有理由，應予駁回。
據上論斷，應依刑事訴訟法第368條，判決如主文。
本案經檢察官陳明光到庭執行職務。
中　　華　　民　　國　　96　　年　　5 　　月　　30　　日
　　　　　　　　　刑事第七庭審判長法　官　黃麗生
　　　　　　　　　　　　　　　　  法　官　許錦印
　　　　　　　　　　　　　　　　  法　官　江國華
以上正本證明與原本無異。
施用第一級毒品部分如不服本判決，應於收受送達後10日內向本
院提出上訴書狀，其未敘述上訴之理由者並得於提起上訴後10日
內向本院補提理由書（均須按他造當事人之人數附繕本）。
施用第二級毒品不得上訴。
                                  書記官  陳玉嬋
中　　華　　民　　國　　96　　年　　5 　　月　　31　　日
附錄：本案論罪科刑法條全文
毒品危害防制條例第10條第1項、第2項
施用第一級毒品者，處6月以上5年以下有期徒刑。
施用第二級毒品者，處3年以下有期徒刑。
